臺灣宜蘭地方法院刑事判決　　　　　　　　　　　　　九十三年度訴字第一八八號
　　公　訴　人　臺灣宜蘭地方法院檢察署檢察官
　　被　　　告　甲○○
右列被告因違反毒品危害防制條例案件，經檢察官提起公訴（九十三年度速偵字第十
七號），而被告就被訴及移
式審判程序進行，本院判決如左：
    主  文
甲○○連續施用第一級毒品，處有期徒刑捌月；扣案如附表編號一所示之第一級毒品
海洛因及編號四所示殘渣袋內殘留之第一級毒品海洛因均沒收銷燬之；又連續施用第
二級毒品，處有期徒刑肆月；扣案如附表編號二所示之第二級毒品安非他命及編號三
所示小玻璃瓶罐內殘留之第二級毒品安非他命均沒收銷燬之，附表編號六、七所示之
吸食器均沒收。應執行有期徒刑拾月；扣案如附表編號一所示之第一級毒品海洛因、
編號四所示殘渣袋內殘留之第一級毒品海洛因、附表編號二所示之第二級毒品安非他
命及編號三所示小玻璃瓶罐內殘留之第二級毒品安非他命均沒收銷燬之，附表編號六
、七所示之吸食器均沒收。
    事  實
一、甲○○前因施用毒品案件，經本院以八十八年度毒聲字第五九０號裁定送觀察勒
    戒後，因認有繼續施用毒品之傾向，經本院以八十八年度毒聲字第一０三七號裁
    定令入戒治處所施以強制戒治，而於八十九年三月十六日停止戒治所餘戒治期間
    付保護管束，並於八十九年七月三日經本院裁定撤銷停止戒治，令入戒治處所施
    以強制戒治，因保護管束期滿，經臺灣宜蘭地方法院檢察署檢察官於九十一年一
    月十日，以九十一年度戒毒偵字第二號為不起訴處分確定。惟甲○○仍不思悔過
    斷癮，於五年內又基於概括犯意，自九十二年十月間某日起至九十三年四月二十
    一日晚間七、八時許止，連續在其位於宜蘭縣宜蘭市○○路一一三號八樓之住處
    ，以將海洛因摻入香菸內之方式，施用第一級毒品海洛因多次，及將安非他命放
    入吸食器中以火燒烤吸食之方式，施用第二級毒品安非他命多次，嗣於九十三年
    四月二十一日晚間八時許，為警在上址查獲，並扣得第一級毒品海洛因六小包（
    毛重八點八公克）、第二級毒品安非他命一小包（毛重零點四公克）、小玻璃瓶
    罐四瓶、毒品殘渣袋三個、注射針筒二支、玻璃吸食器五支、吸食器一組。
二、案經宜蘭縣警察局移送臺灣宜蘭地方法院檢察署檢察官偵查起訴。
    理  由
一、右揭事實，業據被告甲○○於本院審判期日坦承不諱，且被告為警查獲當日採集
    之尿液經檢驗結果，確呈嗎啡及甲基安非他命陽性反應，此有慈濟大學濫用藥物
    檢驗中心檢驗總表、宜蘭縣警察局刑警隊偵辦第一、二級毒品案件犯罪嫌疑犯尿
    液送驗編號、姓名對照表附卷可稽。且附表編號一之扣案物，經送法務部調查局
    鑑驗之結果，均含第一級毒品海洛因成分，合計淨重五點六六公克，此有法務部
    調查局鑑定通知書在卷可稽，且有附表所示之物扣案可資佐證，核均與被告前開
    任意性自白之事實相符，堪信為真實。又被告前因施用毒品案件，經本院以八十
    八年度毒聲字第五九０號裁定送觀察勒戒後，因認有繼續施用毒品之傾向，經本
    院以八十八年度毒聲字第一０三七號裁定令入戒治處所施以強制戒治，而於八十
    九年三月十六日停止戒治所於戒治期間付保護管束，並於八十九年七月三日經本
    院裁定撤銷停止戒治，令入戒治處所施以強制戒治，因保護管束期滿，經臺灣宜
    蘭地方法院檢察署檢察官於九十一年一月十日，以九十一年度戒毒偵字第二號為
    不起訴處分確定，此有不起訴處分書、臺灣高等法院被告全國前案紀錄表在卷可
    按，本件事證明確，被告前經強制戒治期滿，由檢察官為不起訴處分後，五年內
    再為施用毒品之犯行堪以認定，應依法論科。
二、按毒品危害防制條例第二條將具成癮性、濫用性及對社會危害性之麻醉藥品與其
    製品及影響精神物質與其製品列為毒品，並將海洛因及安非他命分別列為毒品危
    害防制條例第二條第二項第一款之第一級毒品及第二款之第二級毒品。核被告甲
    ○○所為，係犯毒品危害防制條例第十條第一項之施用第一級毒品罪及第二項之
    施用第二級毒品罪。其非法施用第一級毒品海洛因及第二級毒品安非他命，前後
    非法持有海洛因及安非他命之低度行為，為其非法施用之高度行為所吸收，不另
    論罪。被告多次施用第一級毒品海洛因及第二級毒品安非他命犯行，分別係時間
    緊接、犯意概括，所犯罪名相同，均應依連續犯之規定，以一罪論，並依法加重
    其刑。被告所犯上開二罪，犯意各別，行為不同，應分論併罰。爰審酌施用毒品
    ，對個人身心戕害甚鉅，且前業因施用毒品案件經法院裁定送觀察勒戒及強制戒
    治後，經檢察官為不起訴處分，嗣又犯同罪，足見其顯未因前所受戒治處分而決
    心改過；惟念其犯後尚能於偵審中坦承犯行，及其本件施用毒品行為之時間長短
    、次數多寡、情節輕重等一切情狀，量處如主文所示之刑，並定其應執行之刑。
三、扣案如附表編號一所示之海洛因，及附表編號四所示殘渣袋內殘留之海洛因，均
    為被告持有之第一級毒品，而附表編號二所示之安非他命，及附表編號三所示小
    玻璃瓶罐內殘留之安非他命殘渣，均係被告持有之第二級毒品，被告雖否認玻璃
    瓶罐內之安非他命殘渣為其所有，然此係為被告持有之物，業據被告供承在卷，
    故不問屬於犯人與否，均應依毒品危害防制條例第十八條第一項前段規定，諭知
    沒收銷燬之。至附表編號六、七所示之器具，則為被告所有，供其施用毒品所用
    之物，惟無證據證明該等物品本身性質上係「專」供為施用毒品之器具，爰依刑
    法第三十八條第一項第二款宣告沒收。至附表編號五之注射針筒二支，被告否認
    為其所有，且被告供承其施用海洛因之方式為摻入香菸內施用，非使用注射針筒
    ，又無其他積極證據證明該注射針筒為被告所有專供施用毒品所用之物，爰不為
    沒收之諭知。
據上論斷，應依刑事訴訟法第二百九十九條第一項前段，毒品危害防制條例第十條第
一項、第二項、第十八條第一項前段，刑法第十一條前段、第五十六條、第三十八條
第一項第二款、第五十一條第五款，判決如主文。
本案經檢察官鄭雅方到庭執行職務
中        華        民        國    九十三    年    六    月    三十    日
                                臺灣宜蘭地方法院刑事第二庭
                                    法  官   鄭  貽  馨
右正本證明與原本無異。
如不服本判決，應於判決送達後十日內向本院提出上訴狀( 應附繕本 )。
                                    書記官   陳  蒼  仁
中        華        民        國    九十三    年    七    月     二     日
附錄論罪法條
毒品危害防制條例第十條第一項、第二項
施用第一級毒品者，處六月以上五年以下有期徒刑。
施用第二級毒品者，處三年以下有期徒刑。
附表
編號       名稱                           數量
一         第一級毒品海洛因               陸包
       （合計毛重捌點捌公克、合計淨重伍點陸陸公克、空包裝重參點伍捌公克）
二         第二級毒品安非他命             壹包（毛重零點肆公克）
三         小玻璃瓶罐 肆瓶
四         海洛因殘渣袋                   參個
五         注射針筒                       貳支
六         玻璃吸食器                     伍支
七         吸食器                         壹組
